臺灣桃園地方法院刑事判決　　　　　　　　　　　　　九十年度訴字第二二八號
　　公　訴　人　臺灣桃園地方法院檢察署檢察官
　　被　　　告　丙○○
右列被告因偽造文書等案件，經檢察官提起公訴（九十年度偵字第一七０六三號），
暨移送併案審理（九十一年度偵字第九九八四號），本院判決如左：
    主  文
丙○○連續行使偽造私文書，足以生損害於他人，累犯，處有期徒刑壹年拾月，並於
刑之執行完畢或赦免後，令入勞動場所強制工作年。
    事  實
一、丙○○前曾於民國八十三年間因竊盜案件，經臺灣高雄地方法院於八十五年三月
    二十七日以八十五年度易緝字第九四號判決判處有期徒刑一年六月，於同年五月
    三日確定並送監執行，而於八十六年四月九日假釋出監，於八十六年七月二十八
    縮刑期滿，未經撤銷假釋，以已執行論。復於八十七年間，因竊盜案件，經臺灣
    臺中地方法院於八十七年七月十六日以八十七年度易字第三０八一號判決判處有
    期徒刑八月，於八十七年八月十四日確定，並於八十八年二月一日執行完畢，有
    犯罪之習慣，猶不知悔改，仍基於為自己不法所有之概括犯意，連續為下列行為
    ：
（一）於九十年七月二十二日中午十二時許，前往友人甲○○位於桃園縣桃園市○○○路十二號之「桃園唱片城」，因甲○○家中三樓門鎖失靈致小孩反鎖在三樓
      屋內，丙○○遂藉口欲代為修理，其行經該處二樓，見二樓房間之房門未上鎖
      ，即心生歹念，逕自侵入二樓住處房間內（侵入住宅部分未據告訴），竊取甲○○所有之現金新台幣（下同）八萬元、支票六紙（付款人及票號各為新竹商
      銀0000000號、安泰銀行0000000號、彰化銀行0000000
      至0000000號，面額分別為四萬元、十二萬元、一萬七千元、二萬元、
      二萬元、二萬元）、安泰銀行存摺乙本及甲○○之妻蔡麗真所有之安泰銀行存
      摺乙本等物得手後，將現金花用殆盡，並將支票、存摺據為己有。嗣丙○○於
      同年八月上旬間某日，將前開竊得支票中票號：0000000號（付款人：
      彰化銀行，面額：二萬元）之支票乙紙，交付不知情之房東許香，充當房租支
      付，票號0000000號（付款人彰化銀行忠孝東路分行，面額：二萬元）
      之支票乙紙送予案外人戊○○（由公訴人另案偵處）；再於同年八月十三日，
      持另一竊得之支票（票號：0000000號，付款人：彰化銀行，面額：一
      萬七千元）乙紙，前往彰化銀行忠孝東路分行提示，欲存入其帳號為三四六二
      四—一號帳戶內交換時，因承辦行員告以該支票業經甲○○之妻即發票人蔡麗
      真申請掛失止付，遂倉皇逃離現場，而未取得財物。
（二）於九十年八月十三日上午十一時許，見丁○○及其母葉莉莉位於桃園縣桃園市
      ○○街二十號二樓房間之房門未鎖，遂未經許可逕自入內（侵入住宅部分未據
      告訴），竊取葉莉莉所有之台灣銀行存摺一本、中國國際商業銀行存摺一本、
      印章乙只、戒指三只、鑽石乙只、項鍊二條、玉佩兩塊及丁○○所有之鑽戒一
      只、戒子二個等物，得手後除留下葉莉莉之存摺二本外，即將其他戒指等物變
      賣得款花用。丙○○復基於為自己不法所有及偽造私文書之概括犯意，先持前
      開竊得之葉莉莉所有之臺灣銀行存摺及印章前往臺灣銀行桃園分行，擅自於取
      款憑條上接續偽填日期、帳號、密碼及金額，並盜蓋「葉莉莉」之印文於其上
      ，而偽造上開取款憑條，進而持偽造之取款憑條向臺灣銀行桃園分行職員提領
      存款四萬元及五千元而行使之，致使該銀行職員誤以為其有權領取，而陷於錯
      誤，如數交付，足以生損害於臺灣銀行桃園分行對存款管理之正確性及葉莉莉
      本人。復於同日稍晚，持葉莉莉所有之中國國際商業銀行存摺及印章，前往中
      國國際商業銀行八德分行，以相同偽填日期、帳號、密碼及金額並盜蓋「葉莉
      莉」印文之方式，偽造該銀行之取款憑條，並盜蓋「葉莉莉」之印文於其上，
      而偽造上開取款憑條，進而持偽造之取款憑條向該銀行職員提領存款八千元而
      行使之，致使中國國際商業銀行八德分行職員誤以為其有權領取，而陷於錯誤
      ，如數交付，足以生損害於中國國際商業銀行八德分行對客戶存款管理之正確
      性及葉莉莉本人。
（三）於九十年八月下旬間某日下午五時許，見乙○○位於桃園縣桃園市○○街二十
      號四樓住處之房門未上鎖，未經許可即逕自開啟房門進入（侵入住宅部分未據
      告訴），竊取乙○○所有之ＮＯＫＩＡ八八五０行動電話二支、ＮＯＫＩＡ八
      八一０行動電話一支及翡翠鑲鑽墜子一個，得手後，即將前開物品變賣得款花
      用。
二、嗣經甲○○之妻蔡麗真報案指訴丙○○即為行竊之人，經警借訊丙○○並經甲○○、丁○○及乙○○指認後，而悉上情。
三、案經桃園縣警察局中壢分局報請臺灣桃園地方法院檢察署檢察官偵查起訴暨移送
    併案審理。
    理  由
一、右揭時、地犯罪事實，業據被告丙○○於警詢、偵查中及本院審理中坦承不諱，
    核與被害人甲○○、丁○○、乙○○三人指述之失竊情節相符，又被告竊盜葉莉
    莉之存摺及印章後後轉至臺灣銀行桃園分行及中國國際商業銀行八德分行填寫取
    款憑條、盜蓋印章，盜領被害人葉莉莉之存款共五萬三千元乙節，亦有臺灣銀行
    桃園分行九十一年一月二十一日銀桃營字第０九一二六００三八一一號函所附存
    摺類存款明細分戶帳及取款憑條影本及其上盜蓋之「葉莉莉」印文共四枚在卷可
    稽，復有臺灣銀行桃園分行監視錄影器翻拍照片四幀附卷足佐，此外，亦有贓物
    領據乙紙、票據掛失止付通知書暨遺失票據申報書二份、支票影本暨退票理由單
    二份等資料附卷可稽，顯見被告自白核與事實相符。是本案事證明確，被告犯行
    洵堪認定，應予依法論科。
二、被告盜蓋被害人葉莉莉之印章，偽造被害人葉莉莉名義之取款憑條，並將偽造之
    取款憑條持交辦理儲匯業務作業之人員而行使，足以生損害於被害人葉莉莉及臺
    灣銀行桃園分行、中國國際商業銀行八德分行對客戶存款管理之正確性。核被告
    所為，係犯刑法第二百十六條、第二百十條之行使偽造私文書罪、第三百二十條
    第一項之竊盜罪及第三百三十九條第一項之詐欺取財罪。其盜用印章後，用以偽
    造私文書，其盜用印章之行為係偽造私文書之部分行為，及偽造私文書後進而持
    以行使，偽造私文書之低度行為應為行使偽造私文書之高度行為所吸收，均不另
    論罪。又被告所犯連續三次竊盜及連續二次行使偽造私文書及詐欺取財之犯行，
    均時間緊接，方法相同，均觸犯構成要件相同之罪名，均係基於概括犯意為之，
    均應依刑法第五十六條連續犯之規定論以一罪，並均加重其刑。再被告所犯前開
    三罪間，有方法、結果之牽連關係，為牽連犯，應依刑法第五十五條之規定從一
    重論以刑法第二百十六條、第二百十條之行使偽造私文書罪。另被告前有如事實
    欄所載之前科及執行情形，此有臺灣桃園地方法院檢察署刑案資料查註紀錄表及
    臺灣高等法院被告全國前案紀錄表各乙份在卷可按，其於五年內再犯本件有期徒
    刑以上之罪，為累犯，應依刑法第四十七條規定遞加重其刑。爰審酌被告犯罪之
    動機、目的、品行、前科、犯罪手段及犯罪後坦承犯行之態度等一切情狀，量處
    如主文所示之刑，以示懲儆。參以被告迭犯竊盜案件，此有臺灣高等法院被告全
    國前案紀錄表乙紙在卷可憑，足徵被告對他人財產不得侵犯之觀念甚弱，顯見其
    積習已深，顯有竊盜之習慣，應依刑法第九十條第一項、第二項規定，併諭知於
    刑之執行完畢或赦免後，令入勞動場所強制工作三年，以矯正惡習。
三、至臺灣桃園地方法院檢察署九十一年度偵字第九九八四號移送併案部分之犯罪事
    實，與本案為同一案件，具有單純一罪之實質上一罪關係，本院自應併予審理，
    附此敘明。另被告偽造之臺灣銀行桃園分行及中國國際商業銀行八德分行取款憑
    條共三紙，業經其交付各該銀行職員持有，已非被告所有之物，又其上「葉莉莉
    」印文一枚，係被告「盜蓋」真正之印文，並非偽造，與刑法第二百十九條沒收
    要件不合，公訴人聲請將之沒收，尚有未合，亦附此敘明。
據上論斷，應依刑事訴訟法第二百九十九條第一項前段，刑法第五十六條、第二百十
六條、第二百十條、第三百二十條第一項、第三百三十九條第一項、第五十五條、第
四十七條、第九十條第一項、第二項，罰金罰鍰提高標準條例第一條前段，判決如主
文。
本案經檢察官楊挺宏到庭執行職務。
中      華      民      國    九十一    年      十二    月      十一    日
                              臺灣桃園地方法院刑事第一庭
                              審判長法  官  吳  爭  奇
                                    法  官  黃  斯  偉
                                    法  官  胡  芷  瑜
右正本證明與原本無異。
如不服本判決，應於判決送達後十日內向本院提出上訴狀 (應附繕本)，上訴於臺灣
高等法院。
                                    書記官  劉  晨  輝
中      華      民      國    九十一    年      十二    月      十六    日
附論罪科刑依據之法條：
刑法第三百二十條第一項
意圖為自己或第三人不法之所有，而竊取他人之動產者，為竊盜罪，處五年以下有期
徒刑、拘役或五百元以下罰金。
刑法第二百十條
偽造、變造私文書，足以生損害於公眾或他人者，處五年以下有期徒刑。
刑法第二百十六條
行使第二百十條至第二百十五條之文書者，依偽造、變造文書或登載不實事項或使登
載不實事項之規定處斷。
刑法第三百三十九條
意圖為自己或第三人不法之所有，以詐術使人將本人或第三人之物交付者，處五年以
下有期徒刑、拘役或科或併科一千元以下罰金。
以前項方法得財產上不法之利益或使第三人得之者，亦同。
前二項之未遂犯罰之。
